# 长期应付款折现问题

提问人：sysulaiyb 时间：2018-02-08 03:36:59
请教陈版和各位大神： 如果收购一家公司，分三步收购，第一步收购92%股权，第二步收购4%（ 3 年后），第三步收购4%（ 6 年后），考虑作为一揽子交易，所以确认长期股权投资时需要同时考虑三步的收购成本。 1 、那长期股权投资的成本是不是第一步的收购价款，加上后面两步的收购价款折现后的现值？（因为后两步的应付款超过一年），同时长期股权投资与已支付、未支付的长期应付款之间差额作为未确认融资费用？ 2 、如果需要折现，需要怎么选用折现率？公司的WACC吗 3 、因为后两步的收购价款是基于三年后和六年后的EBIT确认，目前这个时点要对后续两步的收购价款估计以确认长期股权投资的成本，但如果后续经营环境发生变化，导致后续两步收购价需要调整，还可以调整长期股权投资吗，如果一调，商誉就跟着变，如果不调长期股权投资的话，应该调什么科目？ 谢谢

回答人：chenyiwei
结合具体情况分析，不可照搬准则指南案例。这种情况首先建议考虑“一揽子交易”的判断是否成立，包括： A收购B的100%股权要达到何种商业目的，如果仅收购92%能否达到该目的；第二、三次收购8%股权的交易是否已在第一次交易发生时做好安排，是否负有特殊条件（如目标企业的业绩达到特定标准），是否必然会发生；第二、三次收购8%股权的定价原则如何，其定价是否与前两次收购交易的定价存在重大差异；该8%股权对应的权益在过渡期间是否仍归原股东；预计第二、三次的收购价格与届时公允价值是否存在重大差异；等等。

提问人：sysulaiyb 时间：2018-02-09 05:26:31
陈版，这个问题的背景在之前另一个帖子问过，当时没有想到折现的问题，我同时回到之前那个帖子问您了。 以下也同时做补充：
分三步合并的原因是剩余8%的股东是公司重要的核心技术管理人员，为了把他留在公司多一段时间，所以分三步。 关于后两步收购前原股东是否仍有完整的股东权利，这个稍微复杂一些，基于合并纳税的目的，从 2018 年开始，被收购的标的公司会与收购方形成纳税共同体（合并缴纳企业所得税），为了满足德国当地纳税共同体的条件，从 2018 年开始，标的公司年末需要把本年利润全部转移给收购方，这意味着少数股东会失去对利润的分红，但是会获得控股股东固定金额的补偿。其他方面的权利不会影响。 现在想到如果真的作为一揽子交易，还要考虑长期应付款折现，折现率怎么选，后续长期应付款发生变化，可以调整长投吗，谢谢。两个帖子重复提问，陈版可以回复其中一个就可以了

回答人：chenyiwei
基于该8%股份股东的特殊身份，其股权收购是否以持续在职为条件？后续收购价格是否可能高于公允价值？即，是否可能存在特殊的薪酬安排？这一点也要考虑。

提问人：sysulaiyb 时间：2018-02-09 23:28:22
陈版，后续8%的收购没有明确说是以股东的持续在职为条件，但是协议有明确规定其必须在公司继续任职，直至收购完100%的股权。也就是协议是分别约定后续8%收购的必然性和在公司继续任职的强制规定，没有要求互为条件。后续的收购价格就以当年的EBIT为基础计算，不会再有特殊的薪酬安排。对其薪酬安排就是固定薪资加年终奖，不会再转嫁至收购价格。

回答人：chenyiwei
如是，则基本排除股份支付。可以按照盈利预测结果合理估计日后的收购价格，将其收购价格的公允价值计入收购成本和长期应付款，视同已经取得100%股权。后续如有变动，按或有对价处理。